# 在建工程保函

提问人：审计小菜鸡 时间：2019-01-08 19:11:06
请教陈版，甲公司在建工程项目由承包商垫资建设，但承包商要求提供保函，而银行不对建设项目提供无保证金保函。现在采用变通的方式，甲公司往银行存五千万，银行提供保函，同时提供五千万结构性存款利息 3%，然后再把五千万作为贷款提供给甲公司，利息 4%，贷款为流动性贷款，请问这种利息差是否可以资本化？

回答人：chenyiwei
不可以资本化。该 5000 万元贷款属于一般借款，无证据表明实际投入项目建设；且该交易的真实目的是获取银行保函而不是为工程项目融资。

提问人：审计小菜鸡 时间：2019-01-09 08:26:55
但是该交易的实质是为工程项目提供保函，五千万相当于在银行转了一圈，利息差实际是保函的手续费，不可以根据实质重于形式原则对利息差资本化吗？谢谢陈老师

回答人：chenyiwei
这是履约保函，不是融资保函，即使保函的手续费也不能资本化。